臺灣新北地方法院刑事判決
111年度審交訴字第98號
公  訴  人  臺灣新北地方檢察署檢察官
被      告  詹忠斌



上列被告因過失致死案件，經檢察官提起公訴（110年度偵字第4
6201號），被告於準備程序中就被訴事實為有罪之陳述，本院合
議庭裁定由受命法官獨任行簡式審判程序，並判決如下：
    主  文
詹忠斌犯過失致人於死罪，處有期徒刑陸月，如易科罰金，以新
臺幣壹仟元折算壹日。
    事實及理由
一、本件犯罪事實及證據，除犯罪事實欄一第1、2行「車牌號碼
    000-00000號」更正為「車牌號碼000-0000號」、倒數第4行
    「顱顏股頸椎骨折」更正為「顱顏骨頸椎骨折」；證據部分
    補充「道路交通事故肇事人自首情形記錄表1紙、被告詹忠
    斌於本院準備程序、審理時之自白」外，其餘均引用如附件
    檢察官起訴書之記載。
二、論罪科刑：
  ㈠核被告所為，係犯刑法第276條之過失致人於死罪。
  ㈡被告於案發後停留現場，於有偵查權限之機關及公務員發覺
    其犯罪前，向前往現場處理之員警表明其為肇事人自首並願
    接受裁判乙節，有道路交通事故肇事人自首情形記錄表1份
    附卷足憑（見110年度相字第711號卷第73頁），足認被告合
    於自首要件，應依刑法第62條前段之規定減輕其刑。
  ㈢爰審酌被告駕駛車輛參與道路交通，本應小心謹慎以維護自
    身及他人之生命身體安全，竟於無號誌之交叉路口，支線道
    右轉彎車未讓左側直行車先行，貿然右轉，因而發生被害人
    蘇洪盛死亡之無法回復結果，並造成被害人家屬即告訴人精
    神上創傷，其行為應予非難，惟念被告犯後坦承犯行，非無
    悔意，兼衡其自陳國中畢業之教育程度、擔任駕駛，月收入
    新臺幣3萬餘元，需扶養1名子女之家庭經濟狀況，暨被告、
    被害人間駕駛行為之過失情節，再參酌被告與告訴人因調解
    金額無法達成共識，致無法調解成立等一切情狀，量處如主
    文所示之刑，並諭知易科罰金之折算標準。
據上論斷，應依刑事訴訟法第273條之1第1項、第299條第1項前
段、第310條之2、第454條第2項，刑法第276條、第62條前段、
第41條第1項前段，刑法施行法第1條之1，判決如主文。
本案經檢察官徐千雅偵查起訴，檢察官盧祐涵到庭執行職務。
中　　華　　民　　國　　111 　年　　8 　　月　　12　　日
                  刑事第二十五庭  法  官  王綽光
上列正本證明與原本無異。
如不服本判決，應於判決送達後20日內敘明上訴理由，向本院提
出上訴狀 (應附繕本) ，上訴於臺灣高等法院。其未敘述上訴理
由者，應於上訴期間屆滿後20日內向本院補提理由書「切勿逕送
上級法院」。
                                  書記官  張家瑋
中　　華　　民　　國　　111 　年　　8 　　月　　16　　日
 附錄本案論罪科刑法條全文：
中華民國刑法第276條
因過失致人於死者，處5年以下有期徒刑、拘役或50萬元以下罰
金。
--------------------------------------------------------
附件：
臺灣新北地方檢察署檢察官起訴書
                                    110年度偵字第46201號
　　被　　　告　詹忠斌　男　45歲（民國00年0月00日生）
　　　　　　　　　　　　住苗栗縣○○鎮○○000○0號
　　　　　　　　　　　　居新北市○○區○○○○00○0號
　　　　　　　　　　　　國民身分證統一編號：Z000000000號
上列被告因過失致死案件，業經偵查終結，認應提起公訴，茲將
犯罪事實及證據並所犯法條分敘如下：
        犯罪事實
一、詹忠斌於民國110年6月8日1時10分許，駕駛車牌號碼000-00
    000號自用曳引車，沿新北市林口區水牛坑橋下引道右轉往
    台15線道方向行駛，行經新北市林口區台15線道18.6K處時
    ，本應注意汽車行至無號誌之交叉路口，支線道右轉彎車應
    讓左側直行車先行，而依當時情形，天候晴、夜間有照明、
    縣道柏油路面乾燥、無缺陷、無障礙物、視距良好，並無不能
    注意之情事，竟疏未注意及此，而貿然右轉，適未領有合法
    駕駛執照之蘇洪盛騎乘車牌號碼000-000號普通重型機車，
    沿新北市林口區台15線道往八里方向行駛，行經上址時，亦
    未注意車前狀況，自後追撞詹忠斌駕駛之上開拖曳車左後車
    尾及車斗後人車倒地，經送醫急救，於110年6月8日2時42分許
    ，仍因全身多處鈍挫傷併顱顏股頸椎骨折神經性休克不治死
    亡。又詹忠斌於肇事後，在其犯罪尚未被有偵查職權之公務
    員或機關發覺前，即向據報後到場處理之員警承認其為肇事
    人，願接受裁判而自首。
二、案經蘇燕清訴由新北市政府警察局林口分局報告偵辦。
　　　　證據並所犯法條
一、證據清單及待證事實：
編號 證據名稱 待證事實 1 被告詹忠斌於警詢及偵查中之供述 證明於上開時地，被告與被害人蘇洪盛發生車禍，致被害人死亡之事實。 2 告訴人即被害人之父蘇燕清於警詢及偵查之陳述 證明於上開時地，被告與被害人發生車禍，致被害人死亡之事實。 3 新北市政府警察局林口分局道路交通事故現場圖、道路交通事故調查報告表㈠㈡、新北市政府車輛行車事故鑑定會鑑定意見書( 新北車鑑字第0000000號)、新北市政府車輛行車事故鑑定覆議會鑑定覆議意見書( 新北覆議0000000號)、本署勘驗筆錄、GOOGLE現場街景圖、新北市政府警察局林口分局現場勘查報告、現場照片及監視錄影畫面截圖各1份 證明於上開時地，被告與被 害人發生車禍，致被害人死 亡，且有過失之事實。 4 淡水馬偕紀念醫院乙種診斷證明書、檢驗報告書、相驗屍體證明書及相驗照片各1份 證明被害人因本件車禍致全身多處鈍挫傷併顱顏股頸椎骨折神經性休克不治死亡之事實。 
二、核被告所為，係犯刑法第276條之過失致死罪嫌。被告犯罪
    後，於該管公務員發覺前留於肇事現場，並於警方前往處理時
    ，自承為肇事人，此有道路交通事故肇事人自首情形記錄表1
    紙附卷可參，為對於未發覺之罪自首而接受裁判，請依刑法
    第62條規定減輕其刑。
三、依刑事訴訟法第251條第1項提起公訴。
　　此　致
臺灣新北地方法院
中　　華　　民　　國　 111　　年　　3 　　月　　25　　日
                              檢  察  官  徐 千 雅